【裁判字號】    99,抗,71
【裁判日期】    990608
【裁判案由】    本票裁定
【裁判全文】
臺灣桃園地方法院民事裁定                99年度抗字第71號
抗  告  人  甲○○
相  對  人  福灣企業股份有限公司
法定代理人  乙○○
上列當事人間聲請本票裁定事件，抗告人對於民國99年4月2日本
院簡易庭司法事務官所為99年度司票字第1607號裁定提起抗告，
本院裁定如下：
    主  文
抗告駁回。
抗告程序費用新台幣壹仟元由抗告人負擔。
    理  由
一、本件抗告意旨略以：抗告人前於民國96年5 月間因購買福特
    好幫手車輛乙部，而向相對人貸款新台幣（下同）30萬元，
    並約定自96年6 月起至100 年5 月間止，分48期，每期繳款
    6,909 元。嗣抗告人因家庭經濟狀況不充裕，需負擔房貸、
    孫子女教育及生活等費用甚多，偶有周轉不靈之窘境，以致
    繳至第34期發生延遲繳款，抗告人絕無故意不履行繳款之義
    務，且其後亦已於99年3 月間連同第34、35期款項併付繳清
    ，希祈相對人准予抗告人繼續按期繳款。為此，爰聲請廢棄
    原裁定等語。
二、按執票人向本票發票人行使追索權時，得聲請法院裁定後強
    制執行，票據法第123 條定有明文。次按本票執票人，依票
    據法第123 條規定，聲請法院裁定許可對發票人強制執行，
    性質上係屬非訟事件，此項聲請之裁定及抗告法院之裁定，
    僅依非訟事件程序以審查強制執行許可與否，並無確定實體
    上法律關係存否之效力，如發票人就票據債務之存否有爭執
    時，應由發票人另提起確認之訴，以資解決（參照最高法院
    56 年 台抗字第714 號、57年台抗字第76號判例要旨）。
三、經查，相對人主張其執有抗告人所共同簽發免除作成拒絕證
    書之系爭本票乙紙，屆期為付款之提示，未獲付款，依票據
    法第123 條之規定，聲請裁定許可強制執行等情，已據其提
    出系爭本票為證，原審准許相對人之聲請，裁定准許系爭本
    票強制執行，即無不合。至抗告意旨所稱：伊因周轉不靈，
    以致無法按期繳納分期款，然其嗣已補繳完訖等情，縱令屬
    實，仍屬抗告人與相對人間實體上法律關係之爭執問題，依
    上開規定及最高法院判例意旨，應由抗告人另行提起訴訟，
    以資解決，本件非訟程序不得加以審究，抗告意旨求予廢棄
    原裁定，為無理由，應予駁回。
四、據上論結，本件抗告為無理由，依非訟事件法第46條、第21
    條第2 項、第24條第1項，民事訴訟法第495條之1第1項、第
    449條第1項、第95條、第78條，裁定如主文。
中    華    民    國    99    年    6     月    8     日
                  民事第一庭    審判長法  官  郭琇玲
                                      法  官  陳振嘉
                                      法  官  吳爭奇
正本係照原本作成。
本裁定除以適用法規顯有錯誤為理由外，不得再抗告；如提再抗
告，應於收受後送達10日內委任律師為代理人向本院提出再抗告
狀，並繳納再抗告費新台幣1,000 元。
中    華    民    國    99    年    6     月    8     日
                                      書記官  黃瓊儀

司法院資訊處製作；財團法人民間司法改革基金會備份。
